【裁判字號】    92,訴,1836
【裁判日期】    921022
【裁判案由】    毒品危害防制條例
【裁判全文】
臺灣臺中地方法院刑事判決                        九十二年度訴字第一八三六號
    公  訴  人  臺灣高雄地方法院檢察署檢察官
    被      告  戊○○
    選任辯護人  黃英傑
右列被告因毒品危害防制條例案件，經檢察官提起公訴（九十二年度偵字第六五二六
號、九十二年度偵字第六九七一號、九十二年度偵字第七二六五號），本院判決如左
：
    主  文
戊○○共同連續販賣第二級毒品，累犯，處有期徒刑捌年，扣案之第二級毒品安非他
命伍包又壹小包（驗後共毛重一百八十七點四公克）、第二級毒品安非他命壹大包（
驗餘淨重九百六十八點○一公克），均沒收銷燬之。
    事  實
一、戊○○素行極為不佳，前曾犯賭博、違反麻醉藥品管理條例、違反肅清煙毒條例
    、違反藥事法、違反毒品危害防制條例等罪，其中於民國（下同）八十三、八十
    四年間所觸犯違反麻醉藥品管理條例、違反肅清煙毒條例、違反藥事法等罪，分
    別經法院判處罪刑確定後，經臺灣臺中地方法院檢察署檢察官向本院聲請定應執
    行刑，由本院裁定應執行刑為有期徒刑三年九月確定，並於九十一年六月一日假
    釋保護管束期滿執行完畢，詎仍不知悔改。戊○○（施用毒品部分，業另經移送
    偵辦）夥同綽號「顏仔」之真實姓名年籍均不詳之成年男子共同基於意圖營利之
    概括犯意聯絡，連續先於九十二年三月二十六日下午二十時許，在台中市○○區
    ○○路二九○巷一號十二樓戊○○租住處，以新台幣（下同）十二萬元之價格，
    販賣第二級毒品安非他命五包（共重約一百八十三公克）予綽號蕃薯之甲○○（
    通緝中，俟後另行審結）非法施用。甲○○除將其中二包第二級毒品安非他命留
    供自己施用外，甲○○另於同日下午二十三時四十分許駕駛車牌號碼七Q－六四
    二一號自小客車至台中市○○路○段一五三號十一樓之七己○○租住處前，將所
    購得之其餘第二級毒品安非他命其中三包（共重約九十公克）無償轉讓予己○○
    （亦業經另案偵辦）後，為警當場查獲，並扣得前開第二級毒品安非他命五包（
    共重約一百八十三公克），另在前開甲○○所駕駛之車牌號碼七Q－六四二一號
    自小客車駕駛座旁之置物箱內扣得甲○○所有之第二級毒品安非他命一小包（重
    約三．九公克，含前開五包驗後共毛重一百八十七點四公克）、夾鏈袋二小包、
    吸管一支等物，而循線查知上情。己○○經警方追問其毒品來源時，即供出來源
    ，己○○即在警方授意下，旋於翌日（即同年月二十七日）凌晨打甲○○所使用
    之行動電話，向戊○○及「顏仔」表明要購買六十五萬元價格之安非他命，雙方
    於電話中約妥購買價格並約定隨後在彰化縣永靖鄉○○路○段二二八號「遠東汽
    車旅館」見面交易。戊○○乃於同日凌晨受「顏仔」之指示自前開台中市○○區
    ○○路二九○巷一號十二樓租住處，搭乘由不知情之丁○○（業另經不起訴處分
    在案）所駕駛之戊○○之母葉饒春櫻所有之車牌號碼Ｈ九─八三四六號自用小客
    車趕往彰化縣員林交流道附近陸橋下，向「顏仔」拿取以背包裝之第二級毒品安
    非他命一大包（毛重約九百九十公克，淨重九百六十八點三六公克）後，再前往
    彰化縣永靖鄉「遠東汽車旅館」前，欲以六十五萬元之價格販售予己○○時，為
    埋伏之警方當場逮捕查獲，並扣得第二級毒品安非他命一大包（毛重約九百九十
    公克，淨重九百六十八點三六公克，取○點三五公克供鑑驗用罄，驗餘九百六十
    八點○一公克）、滲有第一級毒品海洛因香煙一支、第一級毒品海洛因殘渣袋一
    個等物，此次交易因而始未得逞。
二、案經行政院海岸巡防署高雄市機動查緝隊及高雄縣警察局鳳山分局報請臺灣高雄
    地方法院檢察署檢察官偵查後，向臺灣高雄地方法院提起公訴，經該院管轄錯誤
    判決移送本院審理。
    理  由
一、訊據被告戊○○對於前揭其於九十二年三月二十七日上午在彰化縣員林交流道附
    近陸橋下，向「顏仔」拿取第二級毒品安非他命一大包（毛重約九百九十公克，
    淨重九百六十八點三六公克）後，搭乘由不知情之丁○○所駕駛之其母葉饒春櫻
    所有之車牌號碼Ｈ九─八三四六號自用小客車，攜帶以背包裝之前開第二級毒品
    安非他命一大包於同日上午五時三十分許前往彰化縣永靖鄉○○路○段二二八號
    「遠東汽車旅館」前，欲以六十五萬元之價格販售予己○○時，遭警當場逮捕查
    獲，並扣得第二級毒品安非他命一大包（毛重約九百九十公克，淨重九百六十八
    點三六公克，取○點三五公克供鑑驗用罄，驗餘九百六十八點○一公克）、滲有
    第一級毒品海洛因香煙一支、第一級毒品海洛因殘渣袋一個等物之事實固直承不
    諱，然矢口否認右揭共同連續販賣第二級毒品安非他命之犯行，辯稱：伊沒有在
    賣毒品，本件是己○○（偵查中供述稱係林仔之林國旻）叫伊去交流道向一位姓
    「顏」之人拿，再拿至汽車旅館給己○○等人，扣案之第二級毒品安非他命一大
    包是姓「顏」的云云。惟查右揭事實，業據同案被告甲○○及證人己○○供述暨
    證述綦詳在卷（見台灣高雄地方法院檢察署九十二年度偵字第六五二六號卷第十
    一至十四頁、第三十四至三十六頁、本院九十二年八月八日審判筆錄），互核所
    供情節大致相符，並有扣案如事實欄所載之物及查獲之相片四幀（見高雄縣警察
    局鳳山分局九十二年三月二十七日鳳警刑移字第六四四號刑案偵查卷宗內所附）
    在卷足資佐證；而扣案之第二級毒品安非他命五包又一小包（驗後共毛重一百八
    十七點四公克）、第二級毒品安非他命一大包（毛重約九百九十公克，淨重九百
    六十八點三六公克，取○點三五公克供鑑驗用罄，驗餘九百六十八點○一公克）
    ，分別經囑託高雄醫學大學附設中和紀念醫院及內政部警政署刑事警察局檢驗結
    果，均確屬第二級毒品安非他命無訛，此亦有該醫院九十二年五月五日管藥認可
    字第五號檢驗報告暨該局九十二年四月十六日刑鑑字第九二○○六二九二二號鑑
    驗通知書各一份（見台灣高雄地方法院檢察署九十二年度偵字第六九七一號卷第
    三十九頁、台灣高雄地方法院檢察署九十二年度偵字第七二六五號卷第十二頁）
    在卷可憑。而被告戊○○於臺灣高雄地方法院檢察署檢察官偵查中向臺灣高雄地
    方法院聲請羈押時，於九十二年三月二十七日下午二十二時一分訊問時，供述稱
    ，其有販賣安非他命，扣案之安非他命是其要販賣用的，是這幾天開始販賣的，
    約販賣四、五次，每次價格從一萬四千元到五、六千元不等，其中二次是販賣給
    蘇（指己○○）、李（指甲○○）二人，其他是不詳姓名之人，最後一次是於九
    十二年三月二十六日中午十二時許在台中市○○路二九○號九樓處，以一萬二千
    元之價格販賣給甲○○等語（見台灣高雄地方法院九十二年度聲羈字第一八三號
    卷第五、六頁），雖所供時、地、價格容有出入，惟被告戊○○明確供述稱，扣
    案之安非他命是其要販賣用的，其確實有販賣安非他命予己○○、甲○○二人無
    疑。核與證人己○○證述稱，被告戊○○等確有在賣毒品，係其提供警方去抓的
    ，其係打電話給被告戊○○等，稱要購買毒品，被告戊○○等即送貨來，即被抓
    了，當時訂一公斤安非他命約定六十五萬元，甲○○之安非他命亦是向被告戊○○等買的等語（見台灣高雄地方法院檢察署九十二年度偵字第六五二六號卷第十
    一、十二頁）。而證人己○○、被告甲○○二人與被告戊○○彼此間並無怨隙，
    衡情不致有誣攀之理，其等供述自堪採信。是相互印證，益徵被告戊○○所供，
    扣案之安非他命是其要販賣用的，其確實有販賣安非他命予己○○、甲○○二人
    之真實無訛。且經核算被告戊○○之遭扣案之第二級毒品安非他命一大包（毛重
    約九百九十公克，淨重九百六十八點三六公克），係約定欲以六十五萬元之價格
    販賣予己○○，則換算結果第二級毒品安非他命一公克約值六百五十六點六元（
    小數點以下四捨五入）；而被告甲○○之遭扣案之第二級毒品安非他命五包（共
    重約一百八十三公克）如以十二萬元之價格購買，則換算結果第二級毒品安非他
    命一公克約值六百五十五點八元（小數點以下四捨五入），二者價格相差無幾，
    甚為吻合。是被告戊○○前開所供係以一萬二千元之價格販賣給被告甲○○，則
    換算結果第二級毒品安非他命一公克約值六十五點六元（小數點以下四捨五入）
    ，顯不合市價，是被告戊○○前開所供之價格顯有不實，自應以被告甲○○及證
    人己○○二人所供之價格為可採。次查參酌被告戊○○於偵查中先係供稱「林國
    旻」叫其向「顏仔」之人拿貨後再交給己○○云云，嗣又改稱係己○○叫其向「
    顏仔」拿取云云；再於本院審理中復改辯稱，係被告甲○○叫其向「顏仔」拿取
    安非他命的，所以其知悉其送過去之被查獲的皮包內裝的是安非他命；被告甲○○及證人己○○二人均有打電話給其，要其向「顏仔」拿取安非他命；其知悉「
    顏仔」要賣安非他命給林仔（即證人己○○），說是六十五萬元，但證人己○○
    有再打電話給其稱，價錢其會再向「顏仔」說看看；其是在九十二年三月二十七
    日凌晨四時三十分許「顏仔」打電話給其，要其至西螺交流道下之一個天橋下拿
    取安非他命後，送至「遠東汽車旅館」給證人己○○，然後向證人己○○收取原
    來約定好之賣給其之六十五萬元帶回去云云（見本院九十二年七月十六日訊問筆
    錄），其供詞前後反覆，且亦拒不供出「林國旻」、「顏仔」之真實姓名、年籍
    、住址以供查證。此外，衡情被告戊○○之前茍真未曾販賣過第二級毒品安非他
    命，則何以被告甲○○及證人己○○二人竟知悉要打電話向被告戊○○購買第二
    級毒品安非他命，而被告戊○○亦確實立刻將第二級毒品安非他命送至彰化縣永
    靖鄉○○路○段二二八號「遠東汽車旅館」欲交付給證人己○○，殊難想像。且
    被告戊○○租住於前開台中市區內，竟於案發當日凌晨自台中市區內驅車前往彰
    化縣員林交流道附近陸橋下，向「顏仔」拿取以背包裝之第二級毒品安非他命一
    大包（毛重約九百九十公克，淨重九百六十八點三六公克）後，再前往彰化縣永
    靖鄉「遠東汽車旅館」前，來去之間橫跨二縣市之間費時費事，被告戊○○辯稱
    並非要販賣第二級毒品安非他命，牟取暴利，何須凌晨又長途奔波，並甘冒遭查
    獲重罪之風險？顯無足採，足徵被告戊○○確有與「顏仔」之人共同連續販賣安
    非他命之犯行甚明。而證人丁○○雖到庭結證附和被告戊○○所供之詞，惟因證
    人丁○○與被告戊○○關係密切，且證人丁○○於臺灣高雄地方法院檢察署檢察
    官偵查中亦被列為被告，嗣雖經該署以九十二年度偵字第六五二六號、九十二年
    度偵字第七二六五號不起訴處分在案，有該不起訴處分書一份在案可考，惟與被
    告戊○○休戚與共利害一致，其證詞難免偏頗迴護被告，委無足取，自難採為對
    被告有利事實認定之證據。至於被告戊○○選任辯護人所辯護稱，被告戊○○僅
    係為「顏仔」代送安非他命欲交付給證人己○○而已，被告戊○○本身並未販賣
    安非他命；且辦案人員係以俗稱「釣魚」之方式，違法辦案，亦即以「陷害教唆
    」之方式查獲被告戊○○，證人己○○並無購買安非他命之意思，被告戊○○亦
    無販賣安非他命之犯意；被告戊○○係基於好意，為「顏仔」代送安非他命欲交
    付給證人己○○而已，因此以「陷害教唆」之違法辦案方式所查獲取得之證據應
    無證據能力，不得採為判決之基礎，亦不能採為被告戊○○犯罪論罪科刑之證據
    ，判決如未予排除仍採為證據，亦屬違背法令等語。惟按以自己共同犯罪之意思
    ，參與實施犯罪構成要件以外之行為，或以自己共同犯罪之意思，事先同謀，而
    由其中一部分人實施犯罪之行為者，均為共同正犯。本院院字第一九○五號、第
    二○三○號之一、第二二○二號前段等解釋，其旨趣尚屬一致（司法院大法官會
    議釋字第一○九號解釋參照）。再現行刑法關於正犯、從犯之區別，本院所採見
    解，係以其主觀之犯意及客觀之犯行為標準，凡以自己犯罪之意思而參與犯罪，
    無論其所參與者是否犯罪構成要件之行為，皆為正犯，其以幫助他人犯罪之意思
    而參與犯罪，其所參與者，苟係犯罪構成要件之行為，亦為正犯，必以幫助他人
    犯罪之意思而參與犯罪，其所參與者又為犯罪構成要件以外之行為，始為從犯（
    最高法院著有二十五年度台上字第二二五三號刑事判決要旨足資參照）。是本件
    不管被告戊○○犯意如何，然因其所實施之行為係屬犯罪構成要件之行為，揆諸
    前揭說明，自應屬正犯，並非屬幫助犯，應堪肯認，是被告戊○○選任辯護人此
    部份所辯，尚無可採。次按臺灣高等法院著有九十一年度上訴字第一六七○號刑
    事判決認：警察機關在偵查販毒等重大危害社會治安且又屬難以偵查之案件時，
    常使用誘捕方式辦案，此等辦案方式在不違反人身自由之不可受侵犯之憲法基本
    權之保障下，非不得以為之，所蒐集而來之證據資料，亦非不得顯現於公判庭，
    採為法院論罪科刑之依據。惟此種誘捕方式之辦案可區分為兩種，一為創造犯意
    型誘捕，一為提供機會型誘捕。前者，又稱為陷害教唆，係指行為人原無犯罪意
    思，因受他人（如便衣警察）之引誘，始生犯意，進而著手實行犯罪構成要件行
    為而言（最高法院九十一年台上字第一五二三號判決參照），此種情形所取得之
    證據，並無證據能力。後者，又稱為機會教唆，係指行為人原本即有犯罪之意思
    ，其從事犯罪構成要件行為之犯意，並非他人所創造，警察僅係利用機會加以誘
    捕，此種情形之犯罪行為人本具有販賣毒品之犯意，初非警察人員所造意，自得
    採為法院論罪科刑之依據（最高法院九十年度台上字第六０六號、九十年度台上
    字第二九七二號、九十年度台上字第四二三七號、九十年度台上字第四○三八號
    、八十九年度台上字第五七九一號、八十七年度臺上字第二九七號判決參照）。
    又臺灣高等法院著有九十一年度上訴字第一六八四號刑事判決認：又本件雖係警
    察以喬裝賭客之方式查獲，然誘捕偵查因被誘捕人產生犯罪決意之時機，尚可區
    分為「機會教唆」與「陷害教唆」，前者係指行為人原本即有犯罪之決意，警察
    僅係提供犯罪機會，行為人乃依其原本之決意而為符合犯罪構成要件之行為，後
    者係行為人本無犯罪之決意，因受警察之引誘，使行為人產生犯罪之決意，並進
    而為符合犯罪構成要件之行為，於機會教唆之情形下，行為人本即有犯罪之決意
    ，警察僅係提供犯罪機會，而非誘發其犯罪之原因，在此情況下所取得之證據，
    即非無證據能力。是所謂「陷害教唆」，係指犯罪行為人原不具犯罪之故意，純
    因司法警察之設計教唆，始萌生犯意，進而著手實行犯罪構成要件行為之謂。與
    依卷證顯示，本件上訴人原即有販賣安非他命予何○香之故意，其販賣安非他命
    之犯意並非因於司法警察劉○如之設計教唆者不同。故原判決不採上訴人所稱本
    件屬「陷害教唆」之辯解，並無不合（最高法院著有九十一年度台上字第五七九
    四號刑事判決要旨足資參照）。刑法上之教唆犯，以對於本無犯罪意思之人，唆
    令決意實施犯罪為其本質。本件被告苟於林○智為配合檢警破案而佯稱欲向其購
    買海洛因之前，已因己意，為供販賣而持有海洛因，則其犯罪之決意，顯非因他
    人之教唆而起，原判決未詳察審認，遽謂被告係受陷害教唆致罹刑章，而不予論
    罪，自非適法（最高法院著有八十九年度台上字第五七九一號刑事判決要旨足資
    參照）。上訴人自始即有販賣毒品之犯意，警方係為取得證據，方授意施用者再
    佯稱購買，待其攜帶毒品前來，著手於販賣行為時，加以逮捕；要與行為人原無
    犯罪之故意，僅因遭受陷害教唆始為之者，迥然有別。上開證據，自不能指為非
    法取得之證據（最高法院著有九十一年度台上字第五三九六號刑事判決要旨足資
    參照）。查行為人如原即具有販毒營利之決意，雖係遭警設計誘捕致事實上不能
    完成交易時，因行為人原即有販賣毒品之意思，客觀上又已手於販賣之行為，
    自仍應成立販賣毒品未遂罪，此與行為人原本無販毒營利之意思，因調查犯罪之
    人之引誘或教唆始起意販賣，即學理上所謂「陷害教唆」之情形有別。原判決以
    證人蘇○喬為配合警方之誘捕行動，撥打上訴人之行動電話，佯稱購毒，上訴人
    基於意圖營利之決意，將其原本供自行施用之海洛因乙包持往約定地點交貨，尚
    未交付，即為警當場查扣。認上訴人原本即具有販毒營利之意思，縱係遭警設計
    誘捕致事實上不能完成買賣，然客觀上既已手於售賣之行為，而以販賣第一級
    毒品未遂罪論處，自屬正當合法（最高法院著有九十一年度台上字第五七二○號
    刑事判決要旨足資參照）。從而，欲辯明本件警方之上開誘捕方式辦案所取得之
    證據資料得否採為法院論罪科刑之依據，參諸前揭說明，尚須視被告戊○○於誘
    捕之前原有無犯罪意思而定。經查：本件被告戊○○之前先於九十二年三月二十
    六日下午二十時許，在台中市○○區○○路二九○巷一號十二樓其租住處，以十
    二萬元之價格，販賣第二級毒品安非他命五包（共重約一百八十三公克）予被告
    甲○○非法施用等情，詳如前述，是被告戊○○原本即有犯罪之意思，及從事第
    一次販賣第二級毒品安非他命之犯罪構成要件行為之犯行，本件第二次犯行則係
    在被告戊○○原本即有犯罪之意思下，警察僅係提供犯罪機會，被告戊○○乃依
    其原本之決意而為符合犯罪構成要件之行為，此種情形之被告戊○○犯罪行為人
    本即具有販賣毒品之犯意，初非警察人員所造意，顯非前揭「陷害教唆」可得比
    擬，自得採為法院論罪科刑之依據。又證人己○○於本院九十二年八月十九日審
    理時，到庭具結證稱如下：（問：你何時被查獲？）證人己○○答：九十二年三
    月廿七日凌晨五點卅分在遠東汽車旅館前被查獲的。（問：是你本身要打這個電
    話買六十五萬元安非他命的，還是專案人員要你打這個電話的？）證人己○○答
    ：是海巡署人員叫我打電話的。（問：你打電話時專案人員是否在場？）證人己○○答：在場，有五、六個海巡署的在場，他們押著我與被告甲○○，要我當場
    以被告甲○○的手機打的，他的電話號碼幾號我不知道。據上所述，足認證人己○○係在警方授意下，打電話向被告戊○○及「顏仔」之人佯稱欲購買第二級毒
    品安非他命無疑。惟證人即行政院海岸巡防署高雄市機動查緝隊人員丙○○、證
    人即高雄縣警察局鳳山分局員警乙○○亦於本院九十二年十月一日審理時，到庭
    具結證稱如下：（問：先查獲被告甲○○還是證人己○○？）證人丙○○、證人
    乙○○均答：先查獲證人己○○的。證人乙○○答：我們監控證人己○○一年多
    了，經由證人己○○的供述再查獲被告甲○○的。他供稱被告甲○○是證人己○○的下線。證人丙○○答：我們有上線監聽，當天知道證人己○○當天要被告甲○○帶安非他命過來給他的網咖店，但是我們在十點時許，因為證人己○○也是
    通緝犯，決定提早執行，所以在網咖店先將證人己○○逮捕。（問：查獲證人己○○之後，他有無打電話給綽號「顏仔」者，或被告戊○○？）證人丙○○答：
    當時據被告甲○○的供述，他說他與一個叫美惠的比較熟，他說過去有部分的毒
    品是向美惠調的，他主動聯絡要供出來源，以請求減輕刑度的，在過程當中被告
    甲○○有打給被告戊○○，證人己○○也有打。（問：被告甲○○打電話給被告
    戊○○怎麼說的？）證人丙○○答：被告甲○○向美惠佯稱說要買一公斤的安非
    他命，順便問他價格，當時就互相討價還價。證人乙○○答：我們有告訴被告甲○○、證人己○○二人如果供出來源，可以減輕犯行的刑度。被告甲○○打電話
    給被告戊○○時，被告不怎麼相信被告甲○○，因為他說不是他自己要買的，是
    他們老大即己○○要買的，所以被告甲○○就把電話交給證人己○○，經過證人
    己○○與被告戊○○通話後才確定，因為證人己○○就跟被告說這是他要的，就
    確定並且敲定價格為六十五萬元，之後要被告趕快去找安非他命來賣，再行決定
    交貨地點。（問：後來如何約定地點的？）證人丙○○答：後來雙方都有互通電
    話，約定在遠東汽車旅館交貨。這個地點是被告與己○○決定的地點，證人己○○就帶我們到這個地方，後來證人丁○○帶著被告到汽車旅館，我們才查獲的。
（問：證人己○○說要向被告戊○○買安非他命時，是否被告戊○○確定是證人
    己○○要買的之後，就馬上答應要賣安非他命給證人己○○，或者被告還一再的
    推辭說她沒有賣安非他命，經證人己○○一直要求並保證不會有事，才同意說要
    賣安非他命給證人己○○的？）證人乙○○、證人丙○○均答：被告確定是證人
    己○○要買安非他命之後，馬上就答應要賣安非他命給證人己○○並沒有推辭說
    她沒有在賣安非他命。（問：此時被告甲○○、證人己○○有無打電話給綽號「
    顏仔」的說要買安非他命，之後再由「顏仔」指示被告送貨到遠東汽車旅館？）
    證人乙○○、證人丙○○均答：他們先打給美惠的，但在我的印象當中被告甲○○、證人己○○其中一人有曾經跟美惠背後的貨主有直接通電話，但是該貨主是
    不是顏仔我就不能確定了。（問：被告甲○○、證人己○○打電話給被告戊○○
    之後就敲定可以買到安非他命了，還是再經過打電話給「顏仔」之後才敲定的？
    ）證人丙○○、證人乙○○均答：是打給被告戊○○之後就已經敲定了買賣安非
    他命的數量與價格。是就前揭扣案之第二級毒品安非他命等證據，並參酌證人己○○、丙○○、乙○○及被告甲○○等人之相關供述，相互勾稽，予以綜合判斷
    ，足見被告戊○○係於確定是證人己○○要購買安非他命之後，並未推辭回絕稱
    其沒有在賣安非他命，仍與之商討購買數量及價格，立即答應要販賣安非他命給
    證人己○○，且是於打電話給被告戊○○之後，隨即敲定買賣安非他命之數量與
    價格。益徵被告戊○○原即具有販毒營利之決意，並非受警方之引誘，始生犯意
    ，進而著手實行犯罪構成要件行為，警方僅係利用機會加以誘捕，此種情形之被
    告本具有販賣毒品之犯意，初非警察人員所造意，被告戊○○原本即有犯罪之意
    ，僅因教唆人之教唆而彰顯其犯行，自無何陷害可言，不得援引陷害教唆之名義
    ，充作其免責之依據，應屬「機會教唆」之範疇，此與行為人原本無販毒營利之
    意思，因調查犯罪之人之引誘或教唆始起意販賣，即學理上所謂「陷害教唆」之
    情形有別，是此種情形所取得之證據，其證據能力殊無疑問，並非無證據能力，
    自得採為法院論罪科刑之依據。被告戊○○雖係遭警設計誘捕致事實上不能完成
    交易時，因其於被告甲○○、證人己○○打電話要約購買安非他命之前原即有販
    賣毒品之意思，且前曾販賣與被告甲○○一次，是被告甲○○、證人己○○於被
    警查獲時，在警方之授意下佯示向被告購買安非他命，但因被告販賣安非他命之
    犯意早已有之，並非因警方透過被告甲○○或證人己○○之挑唆而引起，尚與「
    陷害教唆」之情形有別，客觀上又已手於販賣之行為，自仍應成立販賣毒品未
    遂罪。是綜據上述，被告戊○○空言否認，所辯無非臨訟畏罪飾卸之詞，要無足
    採，事證已臻明確，被告戊○○犯行洵堪認定。
二、按安非他命係甲基苯乙胺化學合成麻醉之藥品，吸食之會降低食慾，血壓體溫會
    升高、影響記憶能力及自主神經系統，其判斷力、意志力亦均受限制、並有輕微
    癮性嚴重危害身心健康，而慣用者由於精神錯亂，更具暴力攻擊及反社會行為、
    自殺等傾向，後果堪虞，尤以戒解不易，其毒害不在煙毒之下，是安非他命係屬
    毒品危害防制條例第二條第二項第二款所定之第二級毒品，不得非法施用、販賣
    。是核被告戊○○所為，係犯毒品危害防制條例第四條第二項販賣第二級毒品既
    遂及同條例第四條第五項、第二項販賣第二級毒品未遂之罪。被告戊○○持有第
    二級毒品安非他命，嗣進而販賣之，其持有之低度行為應為販賣之高度行為所吸
    收，不另論罪。被告戊○○與綽號「顏仔」之真實姓名年籍均不詳之成年男子間
    有犯意之聯絡，行為之分擔，均為共同正犯。被告戊○○所為前開先後販賣第二
    級毒品既遂及販賣第二級毒品未遂罪二行為間，時間緊接，犯罪構成要件又復相
    同，顯係基於概括之犯意為之，為連續犯，爰依刑法第五十六條之規定以一毒品
    危害防制條例第四條第二項販賣第二級毒品既遂罪論，除無期徒刑部分依法不得
    加重外，並就其餘刑罰部分加重其刑。被告戊○○前曾於八十三、八十四年間觸
    犯違反麻醉藥品管理條例、違反肅清煙毒條例、違反藥事法等罪，分別經法院判
    處罪刑確定後，經臺灣臺中地方法院檢察署檢察官向本院聲請定應執行刑，由本
    院裁定應執行刑為有期徒刑三年九月確定，並於九十一年六月一日假釋保護管束
    期滿執行完畢，此有台灣台中地方法院檢察署刑案資料查註紀錄表一份在卷可按
    ，五年以內再犯本件有期徒刑以上之罪，為累犯，除無期徒刑部分依法不得加重
    外，並就其餘刑罰部分依刑法第四十七條規定遞予加重其刑。爰審酌被告戊○○
    無視於政府制定毒品危害防制條例之立法美意，及毒品對於自身健康之戕害及國
    家對於杜絕毒品犯罪之禁令，且連續販賣，不知警惕，惡性非輕，不宜寬貸，被
    告戊○○犯罪之動機、目的、手段、品行極為不佳，詳如前述，此有台灣台中地
    方法院檢察署刑案資料查註紀錄表一份在卷可按、被告戊○○所販賣之第二級毒
    品安非他命數量頗鉅，所生危害甚鉅及犯罪後猶飾詞狡賴犯行，毫無悔意，犯後
    態度極為不佳等一切情狀，量處如主文所示之刑，以資懲儆。扣案之扣案之第二
    級毒品安非他命五包又一小包（驗後共毛重一百八十七點四公克）、第二級毒品
    安非他命一大包（驗餘淨重九百六十八點○一公克），依毒品危害防制條例第二
    條之規定，屬第二級毒品，不問屬於犯人與否，爰依毒品危害防制條例第十八條
    第一項前段之規定，均宣告沒收銷燬之；至於另在被告甲○○所駕駛之車牌號碼
    七Q－六四二一號自小客車駕駛座旁之置物箱內扣得被告甲○○所有之夾鏈袋二
    小包、吸管一支等物，並非屬被告甲○○轉讓或被告戊○○販賣第二級毒品安非
    他命所用之物，亦非屬違禁物；及在被告戊○○身上查獲之滲有第一級毒品海洛
    因香煙一支、第一級毒品海洛因殘渣袋一個等物，應係屬被告戊○○所有供其犯
    施用第一級毒品所用之物，應在被告戊○○另案涉犯非法施用第一級毒品案件中
    諭知宣告沒收銷燬之，爰均不依法在本案中併予以宣告沒收或併予宣告沒收銷燬
    之，附此敘明。
據上論斷，應依刑事訴訟法第二百九十九條第一項前段、毒品危害防制條例第四條第
二項、第十八條第一項前段、刑法第十一條前段、第二十八條、第五十六條、第四十
七條，判決如主文。
中      華      民      國    九十二    年      十      月    二十二    日
                                        臺灣臺中地方法院刑事第八庭
                                          審判長法  官  朱  光  國
                                                法  官  吳  崇  道
                                                法  官  洪  俊  誠
右正本證明與原本無異。
如不服本裁定，應於送達後五日內，向本院提出抗告狀，抗告於臺灣高等法院臺中分
院(須附繕本)。
                                                書記官  胡  美  娟
中      華      民      國    九十二    年      十      月    二十二    日
附錄論罪科刑實體法條文：
毒品危害防制條例第四條：
製造、運輸、販賣第一級毒品者，處死刑或無期徒刑；處無期徒刑者，得併科新台幣
一千萬元以下罰金。
製造、運輸、販賣第二級毒品者，處無期徒刑或七年以上有期徒刑，得併科新台幣七
百萬元以下罰金。
製造、運輸、販賣第三級毒品者，處五年以上有期徒刑，得併科新台幣五百萬元以下
罰金。
製造、運輸、販賣專供製造或施用毒品之器具者，處一年以上七年以下有期徒刑，得
併科新台幣一百萬元以下罰金。
前四項之未遂犯罰之。


司法院資訊處製作；財團法人民間司法改革基金會備份。
